pt-PT: Capacidade de carregamento bidirecional: Múltipla (suporta mais do que um modo); Nenhuma; V2G (veículo para a rede); V2H (veículo para a casa); V2L (veículo para a carga); Outros
da: Tovejsladningsfunktion: Flere (understøtter mere end én tilstand); Ingen; V2G (vehicle-to-grid); V2H (vehicle-to-home); V2L (vehicle-to-load); Andet
nl: Bidirectioneel laden mogelijkheid: Meerdere (ondersteunt meer dan één modus); Geen; V2G (vehicle-to-grid); V2H (vehicle-to-home); V2L (vehicle-to-load); Anders
fi: Kaksisuuntainen lataus: Useita (tukee useampaa kuin yhtä tilaa); Ei mitään; V2G (ajoneuvosta sähköverkkoon); V2H (ajoneuvosta kotiin); V2L (ajoneuvosta laitteeseen); Muu
hu: Kétirányú töltési képesség: Többféle (több módot támogat); Nincs; V2G (járműből hálózatba); V2H (járműből házba); V2L (járműből fogyasztóba); Egyéb
pl: Możliwość ładowania dwukierunkowego: Wielofunkcyjne (obsługuje więcej niż jeden tryb); Brak; V2G (pojazd-sieć); V2H (pojazd-dom); V2L (pojazd-urządzenie); Inne
es: Capacidad de carga bidireccional: Múltiple (compatible con más de un modo); Ninguno; V2G (del vehículo a la red); V2H (del vehículo al hogar); V2L (del vehículo a la carga); Otro
de: Fähigkeit zum bidirektionalen Laden: Mehrere (unterstützt mehr als einen Modus); Keine; V2G (Vehicle-to-Grid); V2H (Vehicle-to-Home); V2L (Vehicle-to-Load); Sonstige
sk-SK: Možnosť obojsmerného nabíjania: Viacnásobné (podporuje viac ako jeden režim); Žiadna; V2G (vozidlo do siete); V2H (vozidlo do domácnosti); V2L (vozidlo do spotrebiča); Iná
zh-TW: 雙向充電功能: 多重 (支援一種以上模式); 無; V2G (車對電網); V2H (車對家庭); V2L (車對負載); 其他
hr-HR: Mogućnost dvosmjernog punjenja.: Višestruko (podržava više načina rada); Nema; V2G (vozilo u mrežu); V2H (vozilo u kuću); V2L (vozilo u trošilo); Ostalo
ko: 양방향 충전 기능: 다중(여러 모드 지원); 없음; V2G(Vehicle-to-Grid); V2H(Vehicle-to-Home); V2L(Vehicle-to-Load); 기타
zh-CN: 双向充电功能: 多种（支持不止一种模式）; 无; V2G（车对网）; V2H（车对家）; V2L（车对负载）; 其他
cs: Funkce obousměrného nabíjení: Kombinované (podporuje více režimů); Žádné; V2G (Vehicle-to-Grid); V2H (Vehicle-to-Home); V2L (Vehicle-to-Load); Jiné
it: Capacità Charge bidirezionale: Multiplo (supporta più di una modalità); Nessuna; V2G (Vehicle-to-Grid); V2H (Vehicle-to-Home); V2L (Vehicle-to-Load); Altro
bg-BG: Възможност за двупосочно зареждане: Множество (поддържа повече от един режим); Няма; V2G (от автомобила към мрежата); V2H (от автомобила към дома); V2L (от автомобила към товар); Други
vi: Khả năng sạc hai chiều: Nhiều (hỗ trợ nhiều chế độ); Không có; V2G (từ xe lên lưới điện); V2H (từ xe vào nhà); V2L (từ xe ra thiết bị); Khác
fr: Capacité de charge bidirectionnelle: Multiple (prend en charge plus d’un mode); Aucun; V2G (Vehicle-to-Grid); V2H (Vehicle-to-Home); V2L (Vehicle-to-Load); Autre
lt-LT: Dvipusio įkrovimo funkcija: Keli (palaiko daugiau nei vieną režimą); Nėra; V2G (iš transporto priemonės į tinklą); V2H (iš transporto priemonės į namus); V2L (iš transporto priemonės į imtuvą); Kita
ja: 双方向Charge機能: 複数 (複数のモードをサポート); なし; V2G (Vehicle-to-Grid); V2H (Vehicle-to-Home); V2L (Vehicle-to-Load); その他
nb: Toveis Charge funksjonalitet: Flere (støtter mer enn én modus); Ingen; V2G (kjøretøy-til-nett); V2H (kjøretøy-til-hjem); V2L (kjøretøy-til-utstyr); Annet
el: Δυνατότητα αμφίδρομης φόρτισης: Πολλαπλή (υποστηρίζει περισσότερες από μία λειτουργίες); Καμία; V2G (όχημα-προς-δίκτυο); V2H (όχημα-προς-σπίτι); V2L (όχημα-προς-συσκευή); Άλλο
pt-BR: Capacidade de carregamento bidirecional: Múltiplo (compatível com mais de um modo); Nenhum; V2G (vehicle-to-grid); V2H (vehicle-to-home); V2L (vehicle-to-load); Outro
ro-RO: Abilitate de încărcare bidirecțională: Multiple (acceptă mai multe moduri); Niciunul; V2G (de la vehicul la rețea); V2H (de la vehicul la casă); V2L (de la vehicul la consumator); Altele
en: Bidirectional charging capability: Multiple (supports more than one mode); None; V2G (vehicle-to-grid); V2H (vehicle-to-home); V2L (vehicle-to-load); Other
sl-SI: Možnost dvosmernega polnjenja: Večkratno (podpira več kot en način); Brez; V2G (vozilo-omrežje); V2H (vozilo-dom); V2L (vozilo-porabnik); Drugo
sv: Dubbelriktad laddkapacitet: Flera (stöder mer än ett läge); Ingen; V2G (fordon-till-elnät); V2H (fordon-till-hem); V2L (fordon-till-last); Övrigt
tr: Çift yönlü şarj özelliği: Çoklu (birden fazla modu destekler); Yok; V2G (araçtan şebekeye); V2H (araçtan eve); V2L (araçtan cihaza); Diğer
ru: Возможность двунаправленной зарядки: Несколько (поддерживает более одного режима); Нет; V2G (автомобиль — сеть); V2H (автомобиль — дом); V2L (автомобиль — нагрузка); Другое
th: ความสามารถในการชาร์จแบบสองทิศทาง: หลายโหมด (รองรับมากกว่าหนึ่งโหมด); ไม่มี; V2G (ยานพาหนะสู่โครงข่ายไฟฟ้า); V2H (ยานพาหนะสู่บ้าน); V2L (ยานพาหนะสู่อุปกรณ์ไฟฟ้า); อื่นๆ